【裁判字號】    99,交聲,469
【裁判日期】    990526
【裁判案由】    聲明異議
【裁判全文】
臺灣臺南地方法院交通事件裁定         99年度交聲字第469號
原處分機關  交通部公路總局嘉義區監理所麻豆監理站
異  議  人
即受處分人  甲○○
上列受處分人因違反道路交通管理處罰條例案件，對於交通部公
路總局嘉義區監理所麻豆監理站，民國99年3月26日所為之裁決
處分（處分案號：麻監裁罰字第裁75-S00000000號）聲明異議，
本院裁定如下：
      主  文
異議駁回。
      理  由
一、原處分意旨略以：異議人甲○○駕駛車牌號碼L8V-312號重
    型機車，於民國99年2月20日12時52分許，沿臺南市○○路
    由東向西行駛至健康路與金華路路口處，因紅燈左轉駛入金
    華路之違規，經臺南市政府警察局第六分局（下稱舉發機關
    ）員警以「行經有燈光號誌管制之交岔路口闖紅燈」為由予
    以攔停摯單舉發，嗣原處分機關即交通部公路總局嘉義區監
    理所麻豆監理站，以違規事實明確，依道路交通管理處罰條
    例第53條第1項、第63條第1項第3款及違反道路交通管理事
    件統一裁罰基準表（以下簡稱基準表）之規定，裁處異議人
    罰鍰新臺幣（下同）1,800元，並加計違規點數3點。
二、異議意旨略以：於上揭時、地通過該路口時，該交通號誌尚
    為綠燈，故異議人並無闖紅燈，頂多未依規定採二段式左轉
    之違規。惟舉發機關員警不聽異議人上開陳述，逕認異議人
    係紅燈左轉，異議人實難甘服，爰聲明異議，請求撤銷原處
    分。
三、按汽車駕駛人，行經有燈光號誌管制之交岔路口闖紅燈者，
    處新臺幣1,800元以上5,400元以下罰鍰，加計違規點數3點
    ，道路交通管理處罰條例第53條第1項、第63條第1項第3款
    定有明文。
四、本院審查：
  (一)舉發機關以上揭事由舉發異議人，原處分機關據此裁處異議
    人1,800元罰鍰，並加計違規點數3點之事實，有原處分機關
    麻監裁罰字第裁75-S00000000號裁決書及舉發機關南市警交
    字第S00000000號舉發通知單等件在卷可考。
  (二)次查，證人即舉發員警乙○○證稱：「本件是我告發的，99
    年2月20日執行12至14點之巡邏勤務，行駛至金華路、健康
    路口，見到燈號已經轉變為紅燈了，但看到對向一台L8V-31
    2重型機車從我左前方不依兩段式強行左轉過去，於是我們
    警方立刻駕車紅燈右轉趨前示警，要該名男子停下。我們當
    時係停在對向，我很確定他係直接轉過來都沒有停，且當時
    雙向的路口都是紅燈的狀態，他是從健康路東往西行駛至金
    華路口，直接切入路口左轉都沒有停止。」及「我們警車沒
    有監視器。我們攔下當事人（即異議人）後，我跟當事人說
    為何紅燈了還左轉，而且沒有兩段式。當事人說他沒有兩段
    式左轉，但是他沒有闖紅燈。我跟他說我們派出所有錄影機
    ，如果需要可以調閱，但是當事人沒有說要調閱，所以警方
    沒有保留該影片。」等語綦詳（參本院卷第20頁正面），本
    院衡酌證人乙○○對於該違規情形及違規時路況證述甚詳，
    顯然證人對於舉發經過確有深刻印象、清晰記憶無訛，且證
    人係依法執行職務之公務員，與異議人間素不相識且亦無宿
    怨嫌隙，堪信證人應無甘冒偽證罪刑責風險而設詞構陷異議
    人之理。另異議人雖辯稱其無紅燈左轉，然其無法提出具體
    事證以實其說，且本處違規路口雖設有監視器，但因時間久
    遠而錄影紀錄已遭後面錄影影像覆蓋，本院在查無其他證據
    可得推翻證人證詞之狀況下，僅得認定證人所述為真。準此
    ，異議人駕駛重型機車於上揭時地有本件違規之情事，堪予
    認定，原處分機關據此處罰異議人，並無違誤。
  (三)綜上所述，異議人於前述時、地之違規事實既可認定，原處
    分機關裁處異議人罰鍰1,800元，加計違規點數3點，經核於
    法尚無違誤，異議人異議並無理由，應予駁回。
五、據上論斷，應依道路交通管理處罰條例第87條第2 項、道路
    交通案件處理辦法第19條，裁定如主文。
中    華    民    國    99    年    5     月    26    日
                  交通法庭   法  官  廖建彥
以上正本證明與原本無異。
如不服本裁定應於送達後5日內向本院提出抗告狀（應附繕本）
。
                             書記官  吳揆滿
中    華    民    國    99    年    5     月    26    日

司法院資訊處製作；財團法人民間司法改革基金會備份。
